【裁判字號】    97,訴,1498
【裁判日期】    970919
【裁判案由】    毒品危害防制條例
【裁判全文】
臺灣臺北地方法院刑事判決              97年度訴字第1498號
公  訴  人  臺灣臺北地方法院檢察署檢察官
被      告  甲○○
                    （現另案於臺灣新竹監獄執行中）
上列被告因毒品危害防制條例案件，經檢察官提起公訴（九十七
年度毒偵字第二三二０號），被告於準備程序時為有罪之陳述，
經本院合議庭裁定改依簡式審判程序，並判決如下：
    主  文
甲○○施用第一級毒品，累犯，處有期徒刑玖月，扣案安非他命
壹包（淨重拾柒點肆伍公克）沒收並銷燬之及吸食器壹組沒收之
。
    事  實
一、甲○○前因施用毒品案件，經臺灣臺北地方法院檢察署檢察
    官聲請本院裁定送觀察、勒戒後，因認有繼續施用毒品之傾
    向，經本院裁定施以強制戒治，嗣經裁定停止戒治付保護管
    束，於民國八十八年七月二十日執行期滿，經本院於八十八
    年八月三十一日以八十七年度易字第二一一二號判處免刑確
    定；復因施用毒品案件，經臺灣臺北地方法院檢察署檢察官
    聲請本院裁定送強制戒治，並經本院於九十年九月二十八日
    以九十年度簡字第一九三一號判處有期徒刑六月；又因施用
    毒品案件，經本院於九十三年十二月十日以九十三年度易字
    第一五二四號判處有期徒刑六月，於九十四年二月四日易科
    罰金執行完畢；又因施用毒品案件，經本院於九十六年九月
    三十日以九十六年度易字第一八五五號判處有期徒刑八月確
    定（此部分尚未執行完畢）。甲○○詎不思戒除毒癮，復基
    於施用第一級毒品海洛因及第二級毒品安非他命之犯意，於
    九十七年七月一日某時，在不詳處所，將第一級毒品海洛因
    及第二級毒品安非他命同時置於玻璃球內點火燒烤產生煙霧
    ，併予吸聞之方式，同時施用海洛因及安非他命一次，嗣為
    警於同年月二日凌晨零時五十分許在臺北市○○區○○街二
    巷口為警臨檢查獲，並扣得甲○○所有安非他命一包（淨重
    十七點四五公克）及甲○○所有供施用第一、二級毒品之吸
    食器一組，並經採尿送驗而查悉上情。
二、案經臺北市政府警察局中山分局報告臺灣臺北地方法院檢察
    署檢察官偵查起訴。
    理  由
一、本件被告甲○○所犯係死刑、無期徒刑、最輕本刑為三年以
    上有期徒刑以外之罪，被告於本院行準備程序中就被訴事實
    為有罪之陳述，經法官告知簡式審判程序之旨，並聽取公訴
    人、被告之意見後，本院認為適宜由受命法官獨任進行簡式
    審判程序，而依刑事訴訟法第二百七十三條之一第一項規定
    ，裁定改用簡式審判程序。
二、上開犯罪事實，業據被告甲○○於本院審理時坦承不諱，且
    其於上揭時、地為警查獲後，經警採集其尿液送驗結果，呈
    嗎啡及甲基安非他命陽性反應，亦有臺灣尖端先進醫藥股份
    有限公司於九十七年七月十一日出具之濫用藥物尿液檢驗報
    告一紙在卷可稽，復有經檢驗為安非他命一包（淨重十七點
    四五公克）之物，此有臺北市政府警察局保安警察大隊第二
    中隊初步鑑驗保告單一紙可稽，另有吸食器一組扣案可證。
    足信被告前揭出於任意性之自白與事實相符，可以採信。
三、另依據法務部調查局九十三年七月十二日函記載：國內甲基
    安非他命施用方式主要以燒煙吸食為主，而海洛因施用方式
    有注射方式（以針筒施打）或以燒煙吸食，兩者是否可同時
    、同日施用，依藥理作用區分海洛因係中樞神經抑制劑、安
    非他命類毒品係中樞神經興奮劑，二者作用機轉不同，本不
    宜共用，然對毒品施用者並無考慮此一原則的必要，通常可
    見其習性，同時、施用任何毒品等語，此有卷附法務部調查
    局九十三年七月十二日調科壹字第０九三００二六二五五０
    號函在卷可參（見本院卷）。是被告所稱其同時施用海洛因
    及安非他命等語，尚非無據，是公訴人認為被告係分別施用
    第一級海洛因、第二級毒品安非他命尚有違誤，附此敘明。
三、按海洛因及安非他命係分屬毒品危害防制條例第二條第二項
    第一、二款所規定之第一級、第二級毒品，被告前因施用毒
    品案件，經送觀察、勒戒及強制戒執行，並經本院於九十年
    九月二十八日以九十年度簡字第一九三一號判處有期徒刑六
    月；又因施用毒品案件，經本院於九十三年十二月十日以九
    十三年度易字第一五二四號判處有期徒刑六月，於九十四年
    二月四日易科罰金執行完畢；又因施用毒品案件，經本院於
    九十六年九月三十日以九十六年度易字第一八五五號判處有
    期徒刑八月確定（此部分尚未執行完畢），是被告於五年內
    再犯本件毒品危害防制條例第十條之罪，應依該條例第十條
    之規定論處。核被告所為，係犯毒品危害防制條例第十條第
    一項之施用第一級毒品及第二項之施用第二級毒品罪。其施
    用前後持有第一級毒品海洛因及第二級毒品安非他命之低度
    行為，為其施用之高度行為所吸收，不另論罪。又被告是以
    一個施用行為同時施用二種毒品，而觸犯數罪名，為想像競
    合犯，應從一重之施用第一級毒品罪處斷。又被告有上開宣
    告刑且經執行完畢，此有台灣高等法院全國前案紀錄表可憑
    ，是被告受有期徒刑執行完畢後，於五年內故意再犯本案之
    罪，為累犯，依法加重其刑。爰審酌被告已有多次施用毒品
    案件，且已接受觀察、勒戒處分及戒治執行，並經判處刑罰
    ，仍再犯本罪，顯見其尚未完全戒除毒癮，其施用之次數、
    期間，以及念其於本次犯後坦承犯行，犯後態度尚稱良好等
    一切情狀量處如主文所示之刑。而扣案安非他命一包，為被
    告所有，且係毒品，依毒品危害防制條例第十八條第一項前
    段規定諭知沒收並銷燬之，另扣案之吸食器一組為被告所有
    且供犯罪所用，應依刑法第三十八條第一項第二款沒收之。
據上論斷，應依刑事訴訟法第二百七十三條之一第一項、第二百
九十九條第一項前段，毒品危害防制條例第十條第一項、第二項
、第十八條第一項前段，刑法第十一條、第五十五條、第四十七
條第一項、第三十八條第一項第二款，判決如主文。
本案經檢察官柯木聯到庭執行職務。
中    華    民    國    97    年    9     月    19    日
                  刑事第八庭   法  官   陳德民
上正本證明與原本無異。
如不服本判決，應於判決送達後10日內，向本院提出上訴狀。
                               書記官   黃鈴容
中    華    民    國    97    年    9     月    19    日
附錄本案論罪科刑法條全文:
毒品危害防制條例第10條第1項:
施用第一級毒品者，處 6 月以上 5 年以下有期徒刑。
施用第二級毒品者，處3年以下有期徒刑。


司法院資訊處製作；財團法人民間司法改革基金會備份。
